臺灣屏東地方法院刑事判決            100年度交易字第237號
公  訴  人  臺灣屏東地方法院檢察署檢察官
被      告  劉世雄
上列被告因公共危險案件，經檢察官提起公訴（100 年度偵字第
4649號），被告於準備程序中就被訴事實為有罪陳述，經本院告
知簡式審判程序之旨，並聽取當事人意見後，本院裁定進行簡式
審判程序審理，判決如下：
    主  文
劉世雄犯不能安全駕駛動力交通工具罪，處有期徒刑肆月，如易
科罰金，以新臺幣壹仟元折算壹日。
    事  實
一、劉世雄前於民國92年間因違背安全駕駛公共危險案件，經本
    院以92年度潮交簡字第118 號判決判處有期徒刑4 月，緩刑
    3 年確定；又於100 年間再因違背安全駕駛公共危險案件，
    經本院以100 年度交簡字第360 號判決判處有期徒刑3 月，
    於100 年4 月11日確定（現正執行中）。詎猶不知悔改，於
    100 年2 月28日中午12時許，在屏東縣潮州鎮八爺里某處飲
    用啤酒後，明知其服用酒類後已達不能安全駕駛動力交通工
    具之程度，竟仍於飲畢後，自該處駕駛車牌號碼PHW-618 號
    重型機車上路。嗣於同（28）日下午2 時10分許，行經屏東
    縣潮州鎮○○里○○路359 號前時，不慎追撞前方同向由謝
    春豪所駕駛之車牌號碼WD-9349 號自用小貨車後，再彈至對
    向車道撞及許萬春所駕駛之車牌號碼D4-4427 號自用小貨車
    而肇事。經警據報到場處理，並委請安泰醫療社團法人潮州
    安泰醫院對其作抽血檢驗，測得其血液中之酒精濃度達215m
    g/dl（換算成呼氣所含酒精濃度達每公升1.07毫克），始查
    悉上情。
二、案經屏東縣政府警察局潮州分局報請臺灣屏東地方法院檢察
    署檢察官偵查起訴。
    理  由
一、本件被告劉世雄所犯係死刑、無期徒刑、最輕本刑為3 年以
    上有期徒刑以外之罪，其於本院準備程序中就被訴事實為有
    罪之陳述，經法官告知被告簡式審判程序之旨，並聽取公訴
    人、被告之意見後，由本院依刑事訴訟法第273 條之1 第1
    項規定，裁定進行簡式審判程序。又本件係依刑事訴訟法第
    273 條之1 第1 項行簡式審判程序，其證據調查依同法第
    273 條之2 所定原不受審判外陳述排除之限制；又被告對於
    卷內各項證據亦不爭執證據能力，復無事證顯示有何違法取
    得或類此瑕疵之情，故卷內所列各項證據，自均有證據能力
    ，合先敘明。
二、上揭犯罪事實，業據被告劉世雄於警詢及本院審理中坦承不
    諱，並經證人謝春豪、許萬春於警詢時之證述在卷，復有道
    路交通事故當事人酒精測定紀錄表、安泰醫療社團法人潮州
    安泰醫院酒測委託檢驗報告單、刑法第185 條之3 案件測試
    觀察紀錄表、道路交通事故現場圖、道路交通事故調查報告
    表(一)、(二)、屏東縣政府警察局舉發違反道路交通管理事件通
    知單影本各1 份及現場照片12張在卷可證，足認被告之自白
    與事實相符，堪予採信。查飲用酒類後，若呼氣酒精濃度測
    試器檢出之呼氣酒精濃度達到每公升0.5 毫克時，飲酒者呈
    現反應較慢、感覺減低，將影響駕駛；達到每公升0.75 毫
    克時，其思考與個性行為皆會改變；達到每公升1.0 毫克時
    ，其呈現步態不穩、噁心嘔吐、精神混惑不清晰；達到每公
    升1.5 毫克時，其說話不清楚、感覺喪失、視力模糊；達到
    每公升2.0 毫克時，其呈現體溫與血糖均降低、肌肉控制差
    ，甚至會導致癲癇發作等情，有行政院國軍退除役官兵輔導
    委員會臺北榮民總醫院以88年8 月5 日(88)北總內字第
    26868 號函示明確。是被告酒後駕駛車輛而肇事，經送安泰
    醫療社團法人潮州安泰醫院抽血檢驗，測得其血液中之酒精
    濃度達215mg/dl，經換算成呼氣所含酒精濃度達每公升1.07
    毫克（血液酒精濃度除以200 等同於呼氣濃度），顯足認定
    酒精確已影響被告之控制力，達到不能安全駕駛動力交通工
    具之程度。從而本件罪證明確，被告犯行洵足認定，應依法
    論科。
三、核被告劉世雄所為，係犯刑法第185 條之3 之不能安全駕駛
    動力交通工具罪。爰審酌被告前於92年、100 年間，已有2
    度酒醉駕駛之公共危險案件，其中後案經判刑確定現正執行
    中，有臺灣高等法院被告前案紀錄表1 份附卷可按，其再度
    犯下本案，顯然毫未反省悔悟；又被告自制力薄弱、溺於酒
    害，非但缺乏尊重其他用路人生命、財產安全之觀念，且對
    國家法令之宣導視若無物，實嚴重危及道路交通安全與社會
    安定，犯罪結果影響顯鉅；惟念及被告犯後坦承犯行，且本
    案之酒醉駕車犯行，未造成他人傷害，被告本身則受有左脛
    骨上端閉鎖性骨折等傷害，有茂隆骨科醫院診斷證明書1 紙
    在卷可稽，並兼衡被告經濟狀況及智識程度等一切情狀，量
    處如主文所示之刑，併諭知易科罰金之折算標準如主文所示
    。
據上論結，應依刑事訴訟法第273 條之1 第1 項、第299 條第1
項前段，刑法第185 條之3 、第41條第1 項前段、第47條第1 項
，刑法施行法第1 條之1 ，判決如主文。
本案經檢察官劉昀到庭執行職務。
中    華    民    國   100    年    8     月    11    日
                    交通法庭  法  官  涂裕洪
以上正本證明與原本無異。
如不服本判決應於收受判決後10日內向本院提出上訴書狀，並
應敘述具體理由；其未敘述上訴理由者，應於上訴期間屆滿後
20日內向本院補提理由書（均須按他造當事人之人數附繕本）
「切勿逕送上級法院」。
中    華    民    國   100    年    8     月    11    日
                              書記官  卓春成
附錄本判決論罪科刑法條：
刑法第185條之3
服用毒品、麻醉藥品、酒類或其他相類之物，不能安全駕駛動力
交通工具而駕駛者，處一年以下有期徒刑、拘役或科或併科十五
萬元以下罰金。